【裁判字號】    98,訴,1327
【裁判日期】    981215
【裁判案由】    違反毒品危害防制條例
【裁判全文】
臺灣彰化地方法院刑事判決              98年度訴字第1327號
公  訴  人  臺灣彰化地方法院檢察署檢察官
被      告  甲○○
                    現於臺灣彰化監獄執行中
上列被告因違反毒品危害防制條例案件，經檢察官提起公訴（98
年度毒偵字第1497號），本院合議庭裁定改由受命法官獨任以簡
式審判程序審理，判決如下：
    主  文
甲○○施用第一級毒品，累犯，處有期徒刑玖月。
    犯罪事實
一、甲○○前因(一)竊盜案件，經本院於民國94年4 月25日，以94
    年度易字第337 號判處有期徒刑6 月，復經臺灣高等法院臺
    中分院於94年8 月9 日，以94年度上易字第761 號判決上訴
    駁回確定；(二)施用第一級毒品案件，經本院於95年3 月16日
    ，以94年度訴字第1791號判處有期徒刑8 月確定；(三)竊盜案
    件，經本院於95年5 月18日，以95年度易字236 號判處有期
    徒刑8 月確定；上開(一)、(二)罪並經本院95年5 月10日，以95
    年度聲字第944 號裁定定其應執行之刑為有期徒刑1 年2 月
    確定，與(三)罪接續執行；嗣於96年6 月13日縮短刑期假釋，
    迄96年9 月30日縮刑假釋期滿，視為已執行完畢。又因施用
    第一級毒品案件，經本院於93年12月6 日，以93年度毒聲字
    第1072號裁定送觀察、勒戒後，嗣於94年2 月3 日因無繼續
    施用毒品之傾向予以釋放，並經臺灣彰化地方法院檢察署檢
    察官於94年2 月22日，以93年度毒偵字第4343、4693號為不
    起訴處分確定。詎其猶不知悔改，於上開觀察、勒戒執行完
    畢釋放後5 年內，復基於施用第一級毒品海洛因之犯意，於
    98年5 月17日下午某時許，在彰化縣埤頭鄉○○路343 巷21
    2 弄27號住處，以海洛因摻水用針筒注射體內之方式，施用
    第一級毒品海洛因1 次。嗣於98年5 月18日，因另案於臺灣
    彰化地方法院檢察署接受訊問時，經其同意採集其尿液送驗
    ，結果呈嗎啡陽性反應，始知上情。
二、案經臺灣彰化地方法院檢察署檢察官自動檢舉偵查起訴。
    理  由
一、按除被告所犯為死刑、無期徒刑、最輕本刑為3 年以上有期
    徒刑之罪或高等法院管轄第一審案件者外，於刑事訴訟法第
    273 條第1 項程序進行中，被告先就被訴事實為有罪之陳述
    時，審判長得告知被告簡式審判程序之旨，並聽取當事人、
    代理人、辯護人及輔佐人之意見後，裁定進行簡式審判程序
    ；除簡式審判程序、簡易程序及第376 條第1 款、第2 款所
    列之罪之案件外，第一審應行合議審判，刑事訴訟法第273
    條之1 第1 項、第284 條之1 分別定有明文。本件被告甲○
    ○所犯係死刑、無期徒刑、最輕本刑為3 年以上有期徒刑或
    高等法院管轄第一審案件以外之罪，並於本院行準備程序時
    就被訴事實為有罪之陳述，本院合議庭依前揭規定，經評議
    結果，裁定改由受命法官獨任行簡式審判程序，先予敘明。
二、上開犯罪事實，業據被告於本院審理時坦承不諱，且其於98
    年5 月18日在臺灣彰化地方法院檢察署所採取之尿液，經送
    鑑驗結果，呈嗎啡陽性反應，有扣押物品清單（98年度保管
    字第1164號）及詮昕科技股份有限公司98年6 月8 日濫用藥
    物尿液檢驗報告（報告編號：00000000）各1 紙附卷可稽，
    足認被告自白與事實相符，本件事證明確，被告犯行洵堪認
    定。
三、按海洛因為毒品危害防制條例第2 條第2 項第1 款所稱之第
    一級毒品，不得施用、持有。次按，犯毒品危害防制條例第
    10條施用第一級、第二級毒品之罪者，檢察官應聲請法院裁
    定，令被告入勒戒處所觀察、勒戒，經觀察、勒戒後，檢察
    官依據勒戒處所之陳報，認受觀察、勒戒人無繼續施用毒品
    傾向者，應即釋放，並為不起訴之處分；認受觀察、勒戒人
    有繼續施用毒品之傾向者，檢察官應聲請法院裁定令入戒治
    處所強制戒治，其期間為6 個月以上，至無繼續強制戒治之
    必要為止，但最長不得逾1 年，強制戒治期滿，應即釋放，
    由檢察官為不起訴之處分。觀察、勒戒或強制戒治執行完畢
    釋放後，5 年內再犯第10條之罪者，應依一般刑事訴訟程序
    予以起訴論罪科刑，此觀諸毒品危害防制條例第20條第1 項
    、第2 項、第23條第1 項、第2 項規定自明。被告前因施用
    第一級毒品案件，經本院於93年12月6 日，以93年度毒聲字
    第1072號裁定送觀察、勒戒後，嗣於94年2 月3 日因無繼續
    施用毒品之傾向予以釋放，並經臺灣彰化地方法院檢察署檢
    察官於94年2 月22日，以93年度毒偵字第4343、4693號為不
    起訴處分確定等情，有臺灣高等法院被告前案紀錄表在卷可
    佐，其於觀察、勒戒執行完畢釋放後5 年內，再犯本件施用
    毒品案件，依前述規定自應予以起訴論罪科刑。
四、核被告所為，係犯毒品危害防制條例第10條第1 項施用第一
    級毒品罪。其持有第一級毒品海洛因之低度行為，應為施用
    之高度行為所吸收，不另論罪。又被告前因(一)竊盜案件，經
    本院於94年4 月25日，以94年度易字第337 號判處有期徒刑
    6 月，復經臺灣高等法院臺中分院於94年8 月9 日，以94年
    度上易字第761 號判決上訴駁回確定；(二)施用第一級毒品案
    件，經本院於95年3 月16日，以94年度訴字第1791號判處有
    期徒刑8 月確定；(三)竊盜案件，經本院於95年5 月18日，以
    95年度易字236 號判處有期徒刑8 月確定；上開(一)、(二)罪並
    經本院95年5 月10日，以95年度聲字第944 號裁定定其應執
    行之刑為有期徒刑1 年2 月確定，與(三)罪接續執行；嗣於96
    年6 月13日縮短刑期假釋，迄96年9 月30日縮刑假釋期滿，
    視為已執行完畢等情，亦有上開前案紀錄表在卷可按，其於
    有期徒刑執行完畢後5 年內，故意再犯本件有期徒刑以上之
    罪，為累犯，應依刑法第47條第1 項之規定，加重其刑。爰
    審酌被告前有多次施用毒品前科，竟仍無視於毒品對於自身
    健康之戕害及國家對於杜絕毒品犯罪之禁令，一犯再犯，顯
    見上開刑罰實難收警惕之效，自不宜輕縱，應予嚴懲，惟斟
    酌被告施用毒品僅戕害己身，犯後均坦承犯行，態度良好等
    一切情狀，量處如主文所示之刑。
據上論斷，應依刑事訴訟法第273 條之1 第1 項、第299 條第1
項前段，毒品危害防制條例第10條第1 項，刑法第11條前段、第
47條第1 項，判決如主文。
中    華    民    國    98    年    12    月    15    日
                  刑事第八庭          法  官  戰諭威
以上正本證明與原本無異。
如不服本判決應於收受判決後10日內向本院提出上訴書狀，並應
敘述具體理由。其未敘述上訴理由者，應於上訴期間屆滿後20日
內向本院補提理由書( 均須按他造當事人之人數附繕本) 「切勿
逕送上級法院」。
中    華    民    國    98    年    12    月    15    日
                                      書記官  陳佳宏
附錄本案論罪科刑法條：
毒品危害防制條例第10條
施用第一級毒品者，處6 月以上5 年以下有期徒刑。
施用第二級毒品者，處3 年以下有期徒刑。


司法院資訊處製作；財團法人民間司法改革基金會備份。
